臺灣臺中地方法院刑事判決
111年度訴字第52號
公  訴  人  臺灣臺中地方檢察署檢察官
被      告  卓孟勇


選任辯護人  林盛煌律師
            許琬婷律師
上列被告因毒品危害防制條例案件，經檢察官提起公訴（110年
度偵字第25981號、第29965號、第33336號、第34817號），本院
判決如下：
    主    文
乙○○犯如附表一所示之罪，各處如附表一所示之刑。應執行有期
徒刑肆年貳月。
扣案如附表二所示之物均沒收之。
    犯罪事實
一、乙○○明知愷他命、4-甲基甲基卡西酮、甲基-N,N-二甲基卡
    西酮、硝甲西泮係毒品危害防制條例第2條第2項第3款之第
    三級毒品，硝西泮係毒品危害防制條例第2條第2項第4款之
    第四級毒品，不得非法販賣，竟與通訊軟體「微信」暱稱「
    喫茶」、「阿波波波」、「喫茶小舖」、「喫茶小鋪在你心
    」及通訊軟體「Facetime」暱稱「L」之成年人，共同意圖
    營利，基於販賣摻有4-甲基甲基卡西酮、甲基-N,N-二甲基
    卡西酮、硝甲西泮、硝西泮，包裝為藍色迷彩、狗頭圖案、
    「Love yourself first」文字之毒品咖啡包（下稱A毒品咖
    啡包）、摻有4-甲基甲基卡西酮、甲基-N,N-二甲基卡西酮
    ，包裝為粉紅色、「ROLLS」文字之毒品咖啡包（下稱B毒品
    咖啡包）及愷他命之犯意聯絡，而分別為以下行為：
　㈠於民國110年6月21日13時13分前不詳時間，「喫茶」透過「
    微信」先傳送販賣毒品咖啡包之廣告予陳文貴，與陳文貴約
    定以新臺幣（下同）3000元之價格，販賣A毒品咖啡包6包，
    並約定交易地點後，由「L」將上情通知乙○○，乙○○即於110
    年6月21日13時13分許，駕駛車牌號碼000-0000號自用小客
    車（下稱甲車），至臺中市○○區○○○○街00巷00號前，由陳文
    貴進入上揭車輛後座，乙○○向陳文貴收取現金3000元後，即
    交付A毒品咖啡包6包予陳文貴完成交易。
　㈡於110年8月12日20時59分前不詳時間，「喫茶」透過「微信
    」先傳送販賣毒品咖啡包之廣告予陳文貴，與陳文貴約定以
    3000元之價格，販賣A毒品咖啡包6包，並約定交易地點後，
    由「L」將上情通知乙○○，乙○○即於110年8月12日20時59分
    許，駕駛車牌號碼0000-00號自用小客車（下稱乙車），至
    臺中市○○區○○○○街00巷00號前，由陳文貴進入上揭車輛後座
    ，乙○○向陳文貴收取現金3000元後，即交付A毒品咖啡包6包
    予陳文貴完成交易。
　㈢於110年8月12日11時57分許，「阿波波波」透過「微信」先
    傳送販賣毒品咖啡包之廣告予趙振國，與趙振國約定以3000
    元之價格，販賣A毒品咖啡包6包，並約定交易地點後，由「
    L」將上情通知乙○○，乙○○即於110年8月12日15時53分許，
    駕駛乙車，至臺中市○區○○街00號前，由趙振國進入上揭車
    輛後座，乙○○向趙振國收取現金3000元後，即交付A毒品咖
    啡包6包予趙振國完成交易。
　㈣於110年8月12日20時2分前不詳時間，「喫茶小鋪在你心」透
    過「微信」先傳送販賣愷他命之廣告予周昌鐸，與周昌鐸約
    定以8300元之價格，販賣4公克愷他命1包，並約定交易地點
    後，由「L」將上情通知乙○○，乙○○即於110年8月12日20時2
    分許，駕駛乙車，至臺中市○區○○街00號前，由周昌鐸進入
    上揭車輛後座，乙○○向周昌鐸收取現金8300元後，即交付上
    開愷他命1包予周昌鐸完成交易。
　㈤於110年8月12日21時55分前不詳時間，「喫茶小舖」透過「
    微信」與林雍博約定以3000元之價格，販賣A毒品咖啡包6包
    ，並約定交易地點後，由「L」將上情通知乙○○，乙○○即於1
    10年8月12日21時55分許，駕駛乙車，至臺中市○○區○○路000
    ○0號後方人行道，向林雍博收取現金3000元後，即交付A毒
    品咖啡包6包予林雍博完成交易。嗣經員警於同日22時40分
    許，在臺中市○○區○○路000○0號後方執行巡邏勤務時，察覺
    乙○○神情緊張、形跡可疑，遂趨前表明身分並實施盤查，當
    場由乙○○同意交付扣案之B毒品咖啡包29包、經警執行附帶
    搜索，並扣得A毒品咖啡包10包、愷他命11包（驗後毛重18.
    01公克）、iPhone7手機1支、iPhone11手機1支及現金46400
    元。
二、案經臺中市政府警察局第二分局、臺中市政府警察局刑事警
    察大隊報告臺灣臺中地方檢察署檢察官偵查起訴。
    理    由
一、證據能力部分：
  ㈠按被告以外之人於審判外之陳述，雖不符刑事訴訟法第159條
    之1至第159條之4之規定，而經當事人於審判程序同意作為
    證據，法院審酌該言詞陳述或書面陳述作成時之情況，認為
    適當者，亦得為證據；又當事人、代理人或辯護人於法院調
    查證據時，知有第159條第1項不得為證據之情形，而未於言
    詞辯論終結前聲明異議者，視為有前項之同意，刑事訴訟法
    第159條之5定有明文。經查，本判決以下所引用被告乙○○以
    外之人於審判外之言詞或書面陳述，對被告而言，性質上屬
    傳聞證據，惟被告及其辯護人均已知悉有刑事訴訟法第159
    條第1項之情形，且未於言詞辯論終結前聲明異議，本院審
    酌上開證據作成時之情況，尚無違法取證或不當之情形，復
    與本案之待證事實間具有相當之關聯性，以之作為證據應屬
    適當，揆諸上開規定，應認有證據能力。
  ㈡傳聞法則乃對於被告以外之人於審判外之言詞或書面陳述而
    為之規範。本判決以下引用之非供述證據，無刑事訴訟法第
    159條第1項規定傳聞法則之適用，因與本案待證事實具有關
    聯性，且無證據證明係公務員違法取得之物，依法自得作為
    證據。
二、認定事實所憑之證據及理由：
  ㈠上揭犯罪事實，業據被告於偵查、本院準備程序及審理中均
    坦承不諱，核與證人即購毒者陳文貴、趙振國、周昌鐸及林
    雍博於警詢及偵查中之證述相符，並有衛生福利部草屯療養
    院草療鑑字0000000000號鑑驗書、草療鑑字0000000000號鑑
    驗書、臺中市政府警察局第二分局110年8月12日扣押筆錄暨
    扣押物品目錄表、扣押物品清單、勘察採證同意書、110年9
    月30日員警職務報告、甲車車行紀錄暨Google地圖、乙車車
    行紀錄、被告手機基地台位置暨Google地圖、現場照片、證
    物照片、手機記事本翻拍照片、手機google map搜尋紀錄翻
    拍照片、監視器影像翻拍照片、證人趙振國與「阿波波波」
    間之微信對話紀錄翻拍照片、證人周昌鐸與「喫茶小鋪在你
    心」間之微信對話紀錄翻拍照片在卷可佐，足認被告前揭任
    意性自白與事實相符，堪以採信。
  ㈡再按販賣毒品者，其主觀上須有營利之意圖，且客觀上有販
    賣之行為，即足構成，至於實際上是否已經獲利，則非所問
    （最高法院93年度台上字第1651號判決意旨參照）。我國查
    緝毒品之施用或販賣一向執法甚嚴，對於販賣毒品者尤科以
    重度刑責，又販賣毒品既係違法行為，當非可公然為之，亦
    無公定價格，且容易分裝並增減分量，而每次買賣之價量，
    可能隨時依雙方關係深淺、資力、需求量及對行情之認知、
    來源是否充裕、查緝是否嚴謹、購買者被查獲時供述購買對
    象之可能風險之評估等情形，而異其標準，非可一概而論，
    是販賣之利得，誠非固定，除非經行為人詳細供出各次所販
    賣之毒品之進價及售價，且數量俱臻明確外，實難查得其交
    易實情，且販賣毒品係重罪，且毒品量微價高，取得不易，
    若非有利可圖，一般人當無甘冒重度刑責而提供毒品給他人
    可能，是其販入之價格必較售出之價格低廉，而有從中賺取
    買賣價差或量差牟利之意圖及事實，應屬合理之認定，縱使
    販賣之人從價差或量差中牟利方式雖異，其意圖營利之非法
    販賣行為，均屬有償行為，苟被告無利潤可圖，衡情應無冒
    遭供出來源而被查緝法辦之風險，而使陳文貴、趙振國、周
    昌鐸及林雍博取得毒品之理，是本案犯行對被告而言，確屬
    有利可圖，其始願為之，被告確有從中獲利之意圖甚明。
  ㈢綜上所述，本案事證明確，被告犯行堪以認定，應依法論科
    。
三、論罪科刑：
  ㈠核被告就犯罪事實一㈠、㈡、㈢及㈤所為，係犯毒品危害防制條
    例第9條第3項、第4條第3項、第4項之販賣混合第三級、第
    四級二種以上毒品罪。就犯罪事實一㈣所為，係犯毒品危害
    防制條例第4條第3項之販賣第三級毒品罪。
  ㈡扣案如附表二所示之毒品咖啡包及愷他命，經鑑定愷他命之
    總純質淨重為13.2186公克；甲基-N,N-二甲基卡西酮總純質
    淨重為5.2707公克，此有衛生福利部草屯療養院110年9月10
    日草療鑑字第0000000000號鑑驗書在卷可憑（見中市警二分
    偵字第1100034758號卷第191-204頁），是被告持有第三級
    毒品純質淨重5公克以上之低度行為，應各為最末次販賣第
    三級毒品愷他命（即犯罪事實一㈣）及販賣混合第三級、第
    四級毒品之咖啡包（即犯罪事實一㈤）及之高度行為所吸收
    ，不另論罪。公訴意旨認被告就持有B毒品咖啡包29包部分
    （即起訴書犯罪事實一㈥）應另構成毒品危害防制條例第9條
    第3項、第5條第3項之意圖販賣而持有第三級毒品而混合二
    種以上毒品罪，惟並無證據證明被告就持有B毒品咖啡包部
    分，與本案其他販賣毒品咖啡包或愷他命行為間係另行起意
    而為，此部分亦應為最末次販賣混合第三級、第四級毒品犯
    行（即犯罪事實一㈤）所吸收，公訴意旨容有誤會。
  ㈢被告與微信暱稱「喫茶」、「阿波波波」、「喫茶小舖」、
    「喫茶小鋪在你心」及Facetime暱稱「L」之人具有犯意聯
    絡及行為分擔，應論以共同正犯。
  ㈣被告就犯罪事實一㈠、㈡、㈢及㈤所為，販賣混合第三級、第四
    級二種以上毒品，應依毒品危害防制條例第9條第3項規定，
    加重其刑，並適用其中最高級別毒品（販賣第三級毒品）之
    法定刑。
  ㈤被告就本案各次犯行於偵查及審理中均坦承不諱，業如前述
    ，應依毒品危害防制條例第17條第2項規定，均減輕其刑，
    並就犯罪事實一㈠、㈡、㈢及㈤部分，與上開加重減輕部分，依
    法加重後減輕之。
  ㈥爰以行為人之責任為基礎，審酌被告不循正當管道賺取財物
    ，助長毒品氾濫，各以上開犯罪事實所示之價格，販賣如上
    所述之混合第三級、第四級毒品咖啡包及愷他命，各次之犯
    罪手段、對社會治安所生之危害，及被告均坦承犯行之犯後
    態度，暨其先前並無其他犯罪紀錄之素行，此有臺灣高等法
    院被告前案紀錄表在卷可憑，兼衡其於本院審理中自陳高中
    肄業之智識程度、曾從事工地臨時工之生活狀況等一切情狀
    ，各量處如附表一所示之刑，並衡酌被告所犯各罪之犯罪類
    型、行為態樣、手段、動機、侵害法益種類及責任非難程度
    ，而為整體評價後，定其應執行之刑如主文第1項所示。
四、沒收部分：
  ㈠按違禁物，不問屬於犯罪行為人與否，沒收之。扣案如附表
    二編號1至3所示之物，各經鑑定含有第三級毒品4-甲基甲基
    卡西酮、甲基-N,N-二甲基卡西酮、硝甲西泮、第四級毒品
    硝西泮；第三級毒品4-甲基甲基卡西酮、甲基-N,N-二甲基
    卡西酮；第三級毒品愷他命等情，有上揭衛生福利部草屯療
    養院鑑驗書在卷可憑，均屬違禁物，應依上揭規定，宣告沒
    收。
  ㈡次按犯第4條之罪者，其供犯罪所用之物，不問屬於犯罪行為
    人與否，均沒收之。毒品危害防制條例第19條第1項定有明
    文。查，扣案如附表二編號4所示之IPhone7手機1支，為供
    被告與facetime暱稱「L」之人聯繫本案販賣毒品行為所用
    之物，業據被告於偵查及本院審理中坦認在卷（見偵29965
    卷第407-409業、本院卷第99頁），爰依上揭規定，不問屬
    於犯罪行為人與否，宣告沒收之。其餘扣案手機則無證據證
    明為供犯罪所用之物，不能宣告沒收。
  ㈢再按犯罪所得，屬於犯罪行為人者，沒收之。刑法第38條之1
    第1項前段定有明文。被告因上揭販賣毒品犯行，各獲得如
    上所述之犯罪所得，共為2萬300元，業已認定如前，爰依上
    揭規定，宣告沒收之。
  ㈣末按犯第4條之罪，有事實足以證明行為人所得支配之前二項
    規定以外之財物或財產上利益，係取自其他違法行為所得者
    ，沒收之。毒品危害防制條例第19條第3項定有明文。查，
    被告本案經扣得現金4萬6400元，因本案被告之犯罪所得經
    認定為2萬300元，爰就其中2萬300元沒收之，業如前述，而
    其餘2萬6100元，依被告經扣案之手機內記事本翻拍照片所
    示（見中市警二分偵字第1100043403號卷第131頁），可見
    紀錄筆數有12筆，各記載地點及數字，雖未明確紀錄交易毒
    品之種類、數量及金額，然交易毒品本具有秘密性，難以期
    待被告會詳細記錄各次交易毒品之種類、數量及金額供警方
    查緝，當會以暗語紀錄，且被告經查獲時身上尚有如附表二
    編號1至3所示之毒品，數量甚多，是已足認定被告除本案經
    查獲部分，尚有其他販賣毒品犯行，扣案之其餘2萬6100元
    ，自足以證明係取自其他違法行為所得，應依上揭規定宣告
    沒收。被告雖於本院審理中辯稱：扣案現金有部分是與販賣
    毒品有關，當天我被抓的販賣金額也有在裡面，其餘金額是
    我跟朋友綽號阿浩借的，真實姓名我不知道，沒有簽借據，
    我跟他借2萬元等語，並無任何證據足以佐證，並無足採。
據上論斷，應依刑事訴訟法第299條第1項前段，毒品危害防制條
例第4條第3項、第4項、第9條第3項、第17條第2項、第19條第1
項、第3項，刑法第11條前段、第51條第5款、第38條第1項前段
、第38條之1第1項前段，判決如主文。
本案經檢察官潘曉琪提起公訴，檢察官甲○到庭執行職務。
中　　華　　民　　國　　111 　年　　5 　　月　　26　　日
                  刑事第六庭  審判長法  官  柯志民
                                    法  官  蔡逸蓉
                                    法  官  陳昱翔
以上正本證明與原本無異。
如不服本判決應於收受判決後20日內向本院提出上訴書狀，並應
敘述具體理由；其未敘述上訴理由者，應於上訴期間屆滿後20日
內向本院補提理由書（均須按他造當事人之人數附繕本）「切勿
逕送上級法院」。
                                    書記官  陳筱惠
中　　華　　民　　國　　111 　年　　5 　　月　　26　　日
附錄論罪科刑法條
毒品危害防制條例第4條
製造、運輸、販賣第一級毒品者，處死刑或無期徒刑；處無期徒
刑者，得併科新臺幣3千萬元以下罰金。
製造、運輸、販賣第二級毒品者，處無期徒刑或10年以上有期徒
刑，得併科新臺幣1千5百萬元以下罰金。
製造、運輸、販賣第三級毒品者，處7年以上有期徒刑，得併科
新臺幣1千萬元以下罰金。
製造、運輸、販賣第四級毒品者，處5年以上12年以下有期徒刑
，得併科新臺幣5百萬元以下罰金。
製造、運輸、販賣專供製造或施用毒品之器具者，處1年以上7年
以下有期徒刑，得併科新臺幣1百50萬元以下罰金。
前五項之未遂犯罰之。
毒品危害防制條例第9條
成年人對未成年人販賣毒品或犯前三條之罪者，依各該條項規定
加重其刑至二分之一。
明知為懷胎婦女而對之販賣毒品或犯前三條之罪者，亦同。
犯前五條之罪而混合二種以上之毒品者，適用其中最高級別毒品
之法定刑，並加重其刑至二分之一。

附表一：
編號 犯罪事實 宣告刑 1 一㈠ 乙○○犯販賣混合第三級、第四級二種以上毒品罪，處有期徒刑參年捌月。 2 一㈡ 乙○○犯販賣混合第三級、第四級二種以上毒品罪，處有期徒刑參年捌月。 3 一㈢ 乙○○犯販賣混合第三級、第四級二種以上毒品罪，處有期徒刑參年捌月。 4 一㈣ 乙○○犯販賣第三級毒品罪，處有期徒刑參年柒月。 5 一㈤ 乙○○犯販賣混合第三級、第四級二種以上毒品罪，處有期徒刑參年捌月。 
附表二：
編號 應沒收之物 數量 1 A毒品咖啡包 10包 2 B毒品咖啡包 29包 3 愷他命 11包 4 IPhone7手機 1支 5 現金 4萬6400元